臺灣宜蘭地方法院交通事件裁定　　　　　94年度交聲字第77號
　　移送機關　　交通部公路總局臺北區監理所宜蘭監理站
　　異　議　人
　　即受處分人　甲○○　男　3.
上列受處分人因違反道路交通管理處罰條例案件，對於交通部公
路局臺北區監理所宜蘭監理站九十四年四月十五日所為之處分（
宜監字第裁四三─Ｚ00000000號），聲明異議，本院裁
定如下：
    主  文
異議駁回。
    理  由
一、異議意旨略以：異議人甲○○於民國九十四年三月六日五時
    十五分許確曾駕駛車牌號四一九─ＧＢ號營業用曳引車行經
    國道三號南下三六七公里處，並遭警對之攔停後掣單舉發。
    然其一路南下均無任何超速行車之行為，亦無掣單員警所指
    在舉發路段有超速行駛之違規事實，並旋即提出車內安裝之
    行車紀錄器顯示結果供警判斷，但警方不予理會。又警方所
    使用者，乃雷達測速儀，並非雷射測速槍，偵測之正確性本
    較不精準，且甚有可能誤測當時在其車旁行駛之小型車車速
    ，始誤判其駕車超速等語。
二、經查：
  (一)按道路交通管理處罰條例第三十三條第一項、第三項已明定
    ：「汽車行駛於高速公路或設站管制之道路，而不遵管制之
    規定者，處汽車駕駛人新臺幣三千元以上六千元以下罰鍰。
    」、「第一項關於高速公路之使用限制、禁止、行車規定及
    管理等事項之規則，由交通部會同內政部定之。」又「汽車
    行駛高速公路，應依速限標誌指示。」高速公路交通管制規
    則第五條前段亦定有明文可資參照。另道路交通管理處罰條
    例第六十三條第一項亦定明：汽車駕駛人有左列各款所列條
    款之一者，除依原條款處罰鍰外，並予記點：一、有第三十
    三條、第三十八條第一項、第四十條第一項、第四十五條、
    第四十七條第一款至第四款、第四十八條、第四十九條或第
    六十條第一項、第二項第一款至第三款情形之一者，各記違
    規點數一點。
  (二)次按，違反道路交通管理事件統一裁罰標準及處理細則第十
    一條第一項第一款復明定：行為人有本條例之情形者，應填
    製舉發違反道路交通管理事件通知單，並於被通知人欄予以
    勾記，其通知聯依下列規定辦理：一、當場舉發者，應填記
    駕駛人或行為人姓名、性別、出生年月日、地址、身分證統
    一號碼及車主姓名、地址、車牌號碼、車輛種類。被查獲之
    駕駛人或行為人為受處分人時，應將該通知單填記後交付該
    行為人簽名或蓋章收受之；拒絕簽章者，並記明其事由，視
    為已收受。合先敘明。
  (三)掣單舉發本件異議人甲○○違規超速行為之過程，業經證人
    即掣單舉發員警乙○○、丙○○到庭結證：當時其等二人執
    行巡邏勤務，至舉發地點時停車使用雷達測速儀執行定點勤
    務，嗣在舉發時間測得異議人駕駛車輛在外側車道行駛之車
    速為時速一０三公里，但該路段限速為九十公里，因超速十
    三公里始予攔停掣單舉發。又其等攔停異議人後，異議人表
    示並未超速且提出行車紀錄表予以證明，但因異議人下車時
    已逕行取下行車紀錄表，而非由其等依執勤程序會同異議人
    上車取下行車紀錄表再與雷達測速結果進行比對，故未予採
    用異議人所提出行車紀錄表之紀錄結果。況觀之異議人所提
    附卷之行車紀錄表內，並未記載年、月、日，亦無公司為避
    免駕駛人超速與重複使用所為之簽註，紀錄之停車時間亦與
    其等攔停舉發之時間存在九分鐘之差距，故無法辨認異議人
    所提出者即為當日之行車紀錄內容，亦無法認定該行車紀錄
    器之精準度，始不予採用異議人提出之行車紀錄表等語綦詳
    。從而，依證人前揭證言即顯可見異議人甲○○自行提出之
    卷附行車紀錄表，因存有無法確認究否即為舉發當日紀錄之
    行車速度，自難單以該份行車紀錄表之速度記載，作為認定
    異議人並無違規超速行為之唯一及有力證據甚明。
  (四)至異議人甲○○所辯：其遭測速時，車旁尚有其他大型車及
    小型車，故以雷達測速儀之精準度，亦有可能為測得其他車
    輛速度，而非其當時之車速等語，亦經證人乙○○到庭佐以
    庭呈之現場照片結證稱：現場為直線路段，異議人駕駛之車
    輛車速係在遭其以手動方式使用雷達測速儀先進行鎖定後再
    測得之車速為時速一０三公里後，內側車道始有另部小型車
    超越異議人駕駛之車輛，故並不可能為誤測另部小型車之車
    速。又雷達測速儀在多數車輛同時進入偵測範圍內時，前後
    會顯示不同之車速，因在雷達波範圍內移動之物體，速度均
    將受偵測，但若以手動方式執行，便不受其他車輛之干擾等
    語翔實，復有現場照片八幀及經濟部標準檢驗局雷達測速儀
    檢定合格書一份在卷可稽，可見異議人所持前開辯解亦非有
    據，所辯仍不足採。
  (五)綜前各情，本件異議人違規事實之經過情狀，事證既已明晰
    如前述，復有內政部警政署國道公路警察隊第八警察隊九十
    四年四月四日公警八交字第０九四八七０四０二號函一份在
    卷可稽。是因異議人所辯各語尚非皆屬可採，掣單舉發之員
    警於整體舉發過程間，既未見有何違法抑或不當之瑕疵存在
    ，且與異議人甲○○間，素不相識更無怨懟抑或過節存在，
    衡情衡理實無設詞誣指異議人超速違規行為之必要。從而，
    本院經查並無任何證據足資證明掣單警員於舉發過程中，有
    何捏造事實違法取締之情事，亦未見舉發過程有何值勤不當
    之明顯瑕疵存在，異議人亦無法提出對其有利之事證證明其
    並為本件違規超速之行為，是基於交通警員掣單舉發違反道
    路交通管理處罰條例所列之違規事實，乃公務員基於職務上
    權力，依法就特定之具體事件所為具公法上效果之單方行政
    行為，且基於公務員為公法上行為具有公信力之原則，該單
    方行政行為應可被推定為真正，據以依法處分之事實亦可認
    定為正確無誤。換言之，此項公信原則，乃立法者賦予行政
    機關制定違反道路交通事件統一裁罰標準及處理細則，使執
    勤警員得當機處分，以達維護交通秩序及安全之行政目的，
    而本於值勤員警維護交通秩序、安全職責所為之舉發所受之
    合法、正確之推定。原處分機關援引首開規定裁處罰鍰新臺
    幣三千元並依道路交通管理處罰條例第六十三條第一項記違
    規點數一點，核無不當，異議人所提本件異議為無理由，應
    予駁回。
據上論斷，應依道路交通案件處理辦法第十九條，裁定如主文。
中　　華　　民　　國　　94　　年　　5 　　月　　31　　日
                  臺灣宜蘭地方法院交通法庭
                          法  官  陳  嘉  年
以上正本證明與原本無異
如不服本裁定應於送達後5 日內向本院提出抗告狀(應附繕本)。
                          書記官　詹  玉  惠
中　　華　　民　　國　　94　　年　　6　 　月　　 2 　　日
